【裁判字號】    94,聲,1563
【裁判日期】    990324
【裁判案由】    停止執行
【裁判全文】
臺灣臺南地方法院民事裁定              94年度聲字第1563號
聲  請  人  京城商業銀行股份有限公司
法定代理人  戴誠志
代  理  人  許良宇律師
上列聲請人因與相對人乙○○、丙○○○間聲請停止執行事件，
對本院於民國94年12月16日所為供擔保停止執行之裁定聲請更正
，本院裁定如下：
    主  文
聲請駁回。
聲請程序費用由聲請人負擔。
    理  由
一、按判決有誤寫、誤算或其他類此之顯然錯誤者，法院始得以
    裁定更正之，民事訴訟法第232條第1項規定甚明。此於裁定
    亦準用之，同法第239條亦定有明文。
二、本件聲請意旨略以：本件原裁定之聲請人乙○○就台南區中
    小企業銀行股份有限公司（即京城商業銀行股份有限公司之
    前身，下稱甲○○○）與第三人丙○○○間強制執行事件（
    即鈞院93年度執字第13847號）提起第三人異議之訴，而依
    強制執行法第18條第2項規定聲請裁定停止執行。乙○○雖
    將甲○○○（即該執行案件之執行債權人）與第三人丙○○○(即該執行案件之執行債務人)同列為「相對人」，惟查：
    「第三人丙○○○」自始至終皆承認乙○○之主張，未否認
    乙○○主張之權利，依強制執行法第15條規定:「第三人就
    執行標的物有足以排除強制執行之權利者，得於強制執行程
    序終結前，向執行法院對債權人提起異議之訴。如債務人亦
    亦否認其權利時，並得以債務人為被告。」，是本不應將「
    第三人丙○○○」列為供擔保停止執行聲請之相對人，其贅
    將「第三人丙○○○」列作相對人，顯屬誤植，而屬誤寫，
    鈞院自應依首揭規定裁定更正，亦即將原裁定當事人欄中之
    「相對人丙○○○住台南縣仁德鄉○○路○段1號」乙行全
    部刪除，爰聲請更正裁定。
三、經查，本件停止執行裁定，係因相對人乙○○主張其為本院
    93年度執字第13847號執行事件中，就坐落台南市○區○○
    段建號920號即門牌號碼台南市○○路○段70巷5弄12號房屋
    之未保存登記建物、面積50.4平方公尺（下稱系爭建物）之
    所有人，是對聲請人之前身甲○○○、丙○○○等二人提起
    第三人異議之訴，聲明為：(1)確認被告丙○○○就本院93年
    度執字第13847號強制執行事件中之執行標的物即系爭建物
    之所有權關係不存在；(2)本院93年度執字第13847號強制執
    行事件，就系爭建物之不動產強制執行程序應予撤銷。經調
    閱本院95年度南簡字第355號（原起訴案號為94年度訴字第
    1595號，因訴訟標的金額未逾新台幣50萬元，改為簡易訴訟
    事件）查核明確，是相對人乙○○所提起第三人異議之訴之
    被告為二人，供擔保停止執行裁定之相對人自應為本件之聲
    請人甲○○○及丙○○○，本件原裁定列丙○○○為相對人
    ，並無違誤，亦非有誤寫、誤算或其他類此之顯然錯誤情形
    ，聲請人聲請更正原裁定，於法不合，不應准許。
四、依民事訴訟法第95條、第78條，裁定如主文。
中    華    民    國    99    年    3     月    24    日
                  民事第一庭    法  官  蔡孟珊
以上正本係照原本作成。
如對本裁定抗告須於裁定送達後10日內向本院提出抗告狀，並應
繳納抗告費新台幣1,000元整。
中    華    民    國    99    年    3     月    24    日
                                書記官  吳幸芳

司法院資訊處製作；財團法人民間司法改革基金會備份。
